臺灣桃園地方法院民事簡易判決
110年度桃小字第1432號
原      告  遠東國際商業銀行股份有限公司


法定代理人  侯金英
訴訟代理人  陳偉智
            施佐樺
被      告  陳燕樺

上列當事人間請求清償債務事件，本院於民國111 年1 月14日言
詞辯論終結，判決如下：
    主    文
被告應給付原告新臺幣肆萬參仟伍佰參拾柒元，及其中新臺幣參
萬玖仟零貳拾伍元自民國九十七年六月四日至民國一百零四年八
月三十一日止，按週年利率百分之十九點七一計算之利息，另自
民國一百零四年九月一日起至清償日止，按週年利率百分之十四
點九九計算之利息，暨新臺幣壹元之違約金。 
原告其餘之訴駁回。
訴訟費用由被告負擔。
本判決原告勝訴部分得假執行。 
    事實及理由
一、原告主張：被告於民國93年10月間向原告申請信用卡使用，
    依約被告得持原告交付之信用卡於特約商店記帳消費，並於
    當期繳款截止日前給付應繳款項，逾期則應按週年利率19.7
    1% 計算利息。詎被告未依約清償，至97年4 月底，尚欠原
    告新臺幣（下同）46,037元（含消費款1,977元、預借現金
    本金37,048 元、已到期利息4,512元、違約金2,500元），
    及其中39,025 元自97年6 月4日起之利息未清償。屢經原告
    催討，被告均置之不理。爰依信用卡契約之法律關係，提起
    本件訴訟，並聲明：被告應給付原告46,037元，及其中39,0
    25元自97年6月4日起至104年8月31日止，按週年利率19.71%
    計算之利息，暨自104年9月1日起至清償日止，按週年利率1
    4.99%計算之利息。
二、被告則以：
　　伊並沒有去辦這張信用卡，簽名也不是伊簽的，而且伊沒有
    收過帳單，是訴外人林春田冒用伊的名義辦的，伊有向派出
    所報案等語，資為抗辯。並聲明：請求駁回原告之訴。
三、本件原告主張之事實，業據其提出信用卡申請書暨約定條款
    、消費繳息總查等為證，經核與原告所述相符。至被告雖以
    前詞置辯云云。然查：
  ㈠被告否認本件信用卡為其所申辦，辯稱訴外人林春田冒用其
    名義申辦，有向派出所報案等語。然經本院依職權調閱林春
    田之前案紀錄表，均無被告所述林春田之詐欺或偽造文書之
    相關紀錄，故被告所言是否可信，已非無疑。
　㈡再從原告所提出信用卡消費明細表以觀（見本院卷第16至22
    頁)，被告自94年1月起至96年10月，共有31次按時繳款之紀
    錄，倘如被告遭他人盜辦信用卡，又何須於盜辦後再繳納應
    繳款項？足認被告確有申請信用卡，其辯稱未向原告申請信
    用卡云云，顯乏實據，難予採信。
四、惟按約定利率，超過週年20% 者，債權人對於超過部分之利
    息，無請求權；債權人除前條限定之利息外，不得以折扣或
    其他方法，巧取利益；約定之違約金額過高者，法院得減至
    相當之數額，民法第205 條、第206 條及第252 條分別定有
    明文。次按違約金之給付標準，本應依一般客觀事實、社會
    經濟狀況、當事人尤其是債務人之財產狀況，以及債務人若
    能如期履行時，債權人可得享受之利益即原告之實際損失等
    為衡量，以求公平。又依104 年2 月4 日修正公布之銀行法
    第47條之1 第2 項已明定：「自104 年9 月1 日起，銀行辦
    理現金卡之利率或信用卡業務機構辦理信用卡之循環信用利
    率不得超過年利率百分之15。」，是無論持卡人屬正常戶、
    逾期戶或各類債務協商戶，皆適用前開銀行法利率上限之規
    定，即就持卡人信用卡循環信用餘額及現金卡借款餘額，包
    含既有未清償款項餘額，自104 年9 月1 日起所收取之利率
    均不得超過年利率15% 。查本件原告因被告遲延給付，除受
    有利息損失外，難認其有其他損害，兼衡以國內貨幣市場利
    率已大幅調降，原告於97年6月4日起至104年8月31日，向被
    告收取週年利率19.71% 計算之循環信用利息，於104 年9 
    月1 日後，向被告收取週年利率14.99% 計算之循環信用利
    息，可認已獲有相當之經濟利益，若再課予被告給付如約款
    所示之違約金及手續費義務，合併上述循環信用利息計算，
    則於97年6月4日起至104年8月31日間，實質之週年利率已逾
    20% ；於104 年9 月1 日後，實質之週年利率已逾15% ，則
    不免係借用違約金約定之名義，逃脫民法第205 條及銀行法
    第47條之1 第2 項之規定，而有失公允，爰依前揭規定酌減
    本件至1 元。
五、綜上所述，原告依信用卡契約之法律關係，請求被告給付請
    求被告給付43,537元（46,037元扣除違約金2,500 元），及
    其中39,025元自97年6月4日起至104年8月31日止，按週年利
    率19.71%計算之利息，另自104年9月1日起至清償日止，按
    週年利率14.99%計算之利息，暨違約金1 元，即屬有據，應
    予准許。至逾此範圍之請求，為無理由，應予駁回。
六、本件係就民事訴訟法第427 條第1 項適用簡易程序所為被告
    敗訴之判決，爰依同法第389 條第1 項第3 款之規定，依職
    權宣告假執行。
七、本件事證已臻明確，兩造其餘攻擊防禦方法，核與判決結果
    不生影響，爰不逐一論述。　　
八、訴訟費用負擔之依據：民事訴訟法78條。
　　
中    華    民    國   111    年    1     月    28    日
                  桃園簡易庭  法  官  汪智陽
以上正本係照原本作成。
如不服本判決，應於送達後20日內，向本院提出上訴狀並表明上
訴理由，如於本判決宣示後送達前提起上訴者，應於判決送達後
20日內補提上訴理由書（須附繕本）。
如委任律師提起上訴者，應一併繳納上訴審裁判費。
中    華    民    國   111    年    1     月    28    日
                              書記官  陳家蓁